# 现金流中退还的保证金和收到的保证金项目是否可以相互抵消

提问人：denghaifu 时间：2015-03-06 17:13:36
现金流中退还的保证金和收到的保证金项目是否可以相互抵消，保证金总额，均是投标保证金，但不是同一个供应商的

回答人：chenyiwei
不可以。请对照《企业会计准则第 31 号——现金流量表》第五条关于现金流量按净额列报应满足的条件。